臺灣新北地方法院刑事判決　　　　　 110年度審易字第1616號
公　訴　人　臺灣新北地方檢察署檢察官
被　　　告　高意涵



上列被告因詐欺案件，經檢察官提起公訴（110 年度偵緝字第15
76號）及移送併辦（110 年度少連偵字第449 號），被告於準備
程序中就被訴事實為有罪之陳述，本院裁定進行簡式審判程序，
茲判決如下：
    主  文
甲○○共同犯詐欺取財罪，處有期徒刑參月，如易科罰金，以新
臺幣壹仟元折算壹日。
    事  實
一、甲○○依一般社會生活之通常經驗，得預見非有正當理由，
    徵求他人之金融帳戶資料，抑或徵求他人持來源不詳之金融
    卡代為匯款或提領款項，其目的多係欲藉以取得不法犯罪所
    得而遂行財產犯罪，竟為賺取每月新臺幣（下同）4,000 元
    之報酬，與真實姓名年籍不詳、通訊軟體LINE暱稱「笑笑」
    之成年人，共同意圖為自己不法之所有，基於詐欺取財之犯
    意聯絡，由甲○○提供申辦之永豐商業銀行帳號0000000000
    0000號帳戶（下稱永豐帳戶）金融資訊予「笑笑」作為詐騙
    他人所用，並約定由甲○○將被害人遭詐騙款項轉往指定之
    金融帳戶。嗣「笑笑」取得永豐帳戶資訊，於民國109 年9
    月2 日9 時27分，撥打電話予乙○○，佯稱為其朋友，急需
    借錢云云，使乙○○陷於錯誤，遂於109 年9 月2 日10時19
    分，匯款18萬元至上開永豐帳戶內，旋遭甲○○將詐騙款項
    匯往指定之帳戶。嗣乙○○察覺受騙後報警，始為警循線查
    悉上情。
二、案經乙○○訴由新北市政府警察局板橋分局報告臺灣新北地
    方檢察署檢察官偵查起訴暨移送併辦。
    理  由
一、按除被告所犯為死刑、無期徒刑、最輕本刑為3 年以上有期
    徒刑之罪或高等法院管轄第一審案件者外，於第一次審判期
    日前之準備程序進行中，被告先就被訴事實為有罪之陳述時
    ，審判長得告知被告簡式審判程序之旨，並聽取當事人、代
    理人、辯護人及輔佐人之意見後，裁定進行簡式審判程序，
    刑事訴訟法第273 條之1 第1 項定有明文。本件被告所犯係
    死刑、無期徒刑、最輕本刑為3 年以上有期徒刑以外之罪，
    其於準備程序中就被訴事實為有罪之陳述，經本院告知簡式
    審判程序之旨，並聽取公訴人及被告之意見後，認宜進行簡
    式審判程序，爰依上開規定裁定行簡式審判程序。
二、上揭事實，業據被告於本院準備程序及審理時均坦承不諱，
    核與告訴人乙○○於警詢時之指述情節相符，並有告訴人乙
    ○○提供之彰化銀行匯款回條聯、上開永豐帳戶之客戶基本
    資料表、交易明細可資為憑，被告犯行堪予認定。
三、按共同實施犯罪行為之人，在合同意思範圍以內，各自分擔
    犯罪行為之一部，相互利用他人之行為，以達其犯罪之目的
    者，即應對於全部所發生之結果，共同負責。又共同正犯之
    成立，祇須具有犯意之聯絡及行為之分擔，既不問犯罪動機
    起於何人，亦不必每一階段犯行，均須參與（最高法院28年
    上字第3110號、34年上字第862 號判例意旨參照）。查被告
    與「笑笑」以本件手法行騙，被告雖未自始至終參與各階段
    之犯行，僅提供帳戶予「笑笑」之人作為犯罪使用並依指示
    將詐騙款項轉出至指定帳戶，惟其既彼此分工，堪認係在合
    同意思範圍內，各自分擔犯罪行為之一部，而相互利用其他
    詐欺集團成員之部分行為以遂行犯罪之目的，自應就全部行
    為負責，論以共同正犯，復查，亦無證據證明打電話給告訴
    人乙○○之人係「笑笑」以外之人。是核被告所為，係犯刑
    法第339 條第1 項之詐欺取財罪。被告與通訊軟體LINE暱稱
    「笑笑」之成年人間，就上開犯行間，有犯意聯絡及行為分
    擔，應論以共同正犯。爰審酌被告正值輕壯，不思以正當方
    式獲取所需，行為可訾，兼衡其素行、犯罪之動機、目的、
    手段、所詐得之金額，對於被害人所造成之損害以及犯後坦
    承犯行之態度等一切情狀，量處如主文所示之刑，並諭知易
    科罰金之折算標準，以資懲儆。移送併辦部分與本案為同一
    案件，本院自應併予審究，附此敘明。另被告於警詢時供稱
    ：一個帳戶4,000 元，但是我還沒有領到報酬等語（見臺灣
    士林地方檢察署110 年度少連偵字第71號偵查卷第4 頁反面
    ），本院復查無積極證據可資證明被告有因實行本件犯罪而
    獲利，無從認為被告有犯罪所得，自無庸宣告沒收或追徵。
據上論斷，應依刑事訴訟法第273 條之1 第1 項、第299 條第1
項前段，刑法第28條、第339 條第1 項、第41條第1 項前段，刑
法施行法第1 條之1 第1 項，判決如主文。
本案經檢察官何皓元提起公訴，檢察官鄭朝光移送併辦，檢察官
陳漢章到庭執行職務。
中    華    民    國   110    年    11    月    25    日
                  刑事第二十四庭  法  官  徐子涵
上列正本證明與原本無異。
如不服本判決，應於判決送達後20日內敘明上訴理由，向本院提
出上訴狀 (應附繕本) ，上訴於臺灣高等法院。其未敘述上訴理
由者，應於上訴期間屆滿後20日內向本院補提理由書「切勿逕送
上級法院」。
                                  書記官  游士霈
中    華    民    國   110    年    11    月    25    日
附錄本案論罪科刑法條全文：
中華民國刑法第339條
（普通詐欺罪）
意圖為自己或第三人不法之所有，以詐術使人將本人或第三人之
物交付者，處 5 年以下有期徒刑、拘役或科或併科 50 萬元以
下罰金。
以前項方法得財產上不法之利益或使第三人得之者，亦同。
前二項之未遂犯罰之。